【裁判字號】    89,上易,4310
【裁判日期】    891228
【裁判案由】    恐嚇等
【裁判全文】
台灣高等法院刑事判決                          八十九年度上易字第四三一號
    上  訴  人
    即  被  告  乙○○
    選任辯護人  林永勝
右上訴人，因恐嚇等案件，不服臺灣士林地方法院，八十九年度易字第三六一號，中
華民國八十九年七月五日第一審判決（起訴案號：台灣士林地方法院檢察署八十九年
偵字第二０二三號），提起上訴，本院判決如左：
    主  文
上訴駁回。
    事  實
一、乙○○與綽號「阿家」之姓名年籍不詳成年男子，於民國八十九年一月六日凌晨
    零時三十分許，在臺北市○○區○○路與士東路口，見丙○○將其所駕駛車號Ｂ
    Ｑ─八二三八號自用小客車（車主為開達航空貨運代理股份有限公司）未熄火即
    停置於路旁與友人聊天，認有機可乘，竟共同意圖為自己不法之所有，推由乙○○騎乘ＴＥＴ─三二三號機車在旁把風，「阿家」旋將前揭車號ＢＱ─八二三八
    號自用小客車竊離現場，二人駛至臺北市○○○路與民生東路之停車場會合後，
    取走車內丙○○所有之手提電腦乙台、ＮＯＫＩＡ八八一○型00000000
    00號行動電話乙具、存摺、印章、護照、提款卡、信用卡、新台幣（下同）一
    萬元等物。乙○○與「阿家」進而於八十七年一月六日、一月七日、一月十日三
    次，使用由「阿家」所提供，以冒用甲○○姓名之方法所申請（乙○○不知係冒
    名申請）之0000000000號行動電話去電丙○○，以要求丙○○匯入新
    台幣二十萬元，至「阿家」及乙○○共同於八十七年一月七日以五千元價格所購
    得之誠泰商業銀行戶名林聖喻、帳號000000000000號之帳戶（該帳
    戶為林聖喻所出售）內才將上開竊得汽車交還之方法恐嚇丙○○，使丙○○害怕
    若不付款將無法取回車輛，而經丙○○還價後，雙方約定由丙○○交付五萬元之
    代價贖車，俟丙○○陸續匯入三萬元及二萬元之款項至上揭帳戶後，乙○○方告
    知丙○○停車地點，而於八十九年一月十日取回前開車輛。乙○○則先後於八十
    九年一月七日在臺中郵局第四四支局、八十九年一月十日在臺北市誠泰銀行西園
    分行，以提款卡分別提領三萬元、二萬元後，與「阿家」朋花殆盡，而前開竊得
  之一萬元，亦為乙○○與「阿家」朋分花用無餘。迄於八十九年二月九日下午三
    時許，乙○○在台北縣板橋市○○路○段五四八巷八弄七之四號五樓為警循線查
    獲，並扣得丙○○所有之ＮＯＫＩＡ八八一○型0000000000號行動電
    話機乙具（業經發還丙○○）。
二、案經內政部警政署刑事警察局移送臺灣士林地方法院檢察署檢察官偵查起訴。
    理  由
一、訊據上訴人即被告乙○○固供承打電話給被害人丙○○稱若要取回車輛要付款二
    十萬元之事實，惟矢口否認竊盜犯行，辯稱：伊是載「阿家」去士林夜市繞一繞
    ，他說要下車一下，伊不知他去開別人的車云云。經查（一）右揭事實迭據被害
    人於警訊、偵查及原審指述綦詳（見偵查卷第五十頁、五十二頁、七十二頁、七
    十三頁、原審卷第十四頁），並有車輛竊盜、車牌失竊資料個別查詢報表─查詢
    車輛認可資料及被害人領回行動電話而出具之贓物認領保管單各一紙在卷（見偵
    查卷第五十一頁、第五十八頁）。（二）被告於原審供認伊與「阿家」商量後，
    由「阿家」下手偷車，伊在旁把風，．．車內之現金是伊與「阿家」平分，．．
    行動電話係由伊分得等語（見原審卷第十六頁），並有在被告住處搜索而查獲被
    害人之行動電話之搜索扣押證明筆錄及行動電話照片各一紙在卷（見偵查卷第二
    十頁、二十二頁）。再被告打電話恐嚇被害人付款贖車，亦有電話通聯記錄在卷
    （見偵查卷第八頁、九頁）。又被害人依指示將款項匯入上揭林聖喻帳戶，被告
    即持提款卡將該款項提領出來，並與「阿家」朋友花用，業據被告於偵查中供承
    在卷（見偵查卷第六十六頁），並有林聖喻上揭帳戶交易明細查詢單及被告提款
    時被錄影而翻攝之照片影本在卷（見偵查卷第七頁、第二十三頁至二十五頁）。
    （三）上揭0000000000號行動電話，係甲○○於八十八年十月二十五
    日在台北市○○路遠東百貨公司附近遺失皮夾（內有身分證等物），而被冒名申
    請，此亦據甲○○於警訊中證述在卷（見偵查卷第十七頁）。（四）上揭林聖喻
    之帳戶係林聖喻申請後，將該帳戶存摺、印章及提款卡以八百五十元賣給一不詳
    姓名之人乙情，業經證人林聖喻於警訊中供明在卷（見偵查卷第十一頁、十二頁
    ）。據上，依被告於偵查及原審中所供，顯見偷車前，被告與「阿家」先為謀議
    ，再由「阿家」下手偷車，而由被告把風，竊得該車後，車內之財物並由被告與
    「阿家」朋分，且由被告打電話恐嚇被害人匯款，得款後亦由被告與「阿家」朋
    分，足徵被告參與本件竊盜及恐嚇取財之犯行。是被告上揭所辯，要屬飾卸之詞
    ，不足採信。本件事證明確，被告之犯行堪以認定，自應依法論科。
二、核被告所為，係犯刑法第三百二十條第一項竊盜罪、第三百四十六條第一項之恐
    嚇取財罪。被告先後三次去電恐嚇被害人之行為，應認為係基於同一犯意所為遂
    行同一犯罪之接續行為，應僅論以一罪。被告所犯上開竊盜與恐嚇取財二罪間，
    有方法、結果之牽連關係，為牽連犯，應從一重處斷，論以恐嚇取財罪。又被告
    與「阿家」二人，就上開二罪，有犯意之聯絡及行為之分擔，為共同正犯。原審
    經詳察，以被告罪證明確，適用上開法條，並審酌被告年輕力壯不思正途，及其
    品行、犯罪之動機、目的、手段、所為對於社會危害非輕並犯罪後坦承犯行之態
    度等一切情狀，量處有期徒刑十月，認事用法，經核均無不合，量刑亦稱妥適。
    又被告之犯行，惡性非輕，自不宜緩刑，併此敘明。被告上訴否認竊盜犯行，並
    稱原審量刑太量云云，均無理由，應予駁回。
據上論結，應依刑事訴訟法第三百六十八條，判決如主文。
本案經檢察官張啟彬到庭執行職務。
中      華      民      國     八十九      年    十二  月    二十六     日
                              臺灣高等法院刑事第二十四庭
                                  審判長法  官  陳  貽  男
                                        法  官  李  世  貴
                                        法  官  陳  憲  裕
右正本證明與原本無異。
不得上訴。
                                        書記官  劉  育  妃
中    華    民    國    八十九    年      十二      月     二十八       日
附錄本案論罪科刑法條全文
刑法第三百二十條第一項：
意圖為自己或第三人不法之所有，而竊取他人之動產者，為竊盜罪，處五年以下有期
徒刑、拘役或五百元以下罰金。
第三百四十六條第一項：
意圖為自己或第三人不法之所有，以恐嚇使人將本人或第三人之物交付者，處六月以
上五年以下有期徒刑，得併科一千元以下罰金。


司法院資訊處製作；財團法人民間司法改革基金會備份。
